【裁判字號】    99,訴,70
【裁判日期】    990316
【裁判案由】    違反毒品危害防制條例
【裁判全文】
臺灣屏東地方法院刑事判決                99年度訴字第70號
公  訴  人  臺灣屏東地方法院檢察署檢察官
被      告  甲○○
上列被告因違反毒品危害防制條例案件，經檢察官提起公訴（98
年度毒偵字第1935號），茲因被告就被訴事實為有罪之陳述，經
告知簡式審判程序意旨並聽取公訴人及被告之意見後，本院合議
庭裁定依簡式審判程序審理，判決如下：
    主  文
甲○○施用第一級毒品，累犯，處有期徒刑拾月，扣案注射針筒
貳支均沒收銷燬。又施用第二級毒品，累犯，處有期徒刑陸月。
應執行有期徒刑壹年貳月，扣案注射針筒貳支均沒收銷燬。
    事  實
一、甲○○前因(一)違反麻醉藥品管理條例案件，經臺灣高等法院
    高雄分院以88年度上訴字第141 號判決判處有期徒刑5 年2
    月確定；(二)犯贓物案件，經本院以88年度易字第1507號判決
    判處有期徒刑7 月確定；(三)施用毒品案件，經本院以88 年
    度易字第1609號判決判處應執行有期徒刑1 年2 月確定，並
    與上開第(一)、(二)部分接續執行，其遂於民國89年4 月27 日
    起入監執行，嗣於93年5 月7 日因縮短刑期假釋出監。惟其
    於假釋期間內復因(四)施用毒品案件，經臺灣高等法院高雄分
    院以94年度上易字第285 號判決判處有期徒刑1 年6 月確定
    ；(五)施用毒品案件，經本院以94年度訴字第60號判決判處有
    期徒刑1 年2 月確定。前開假釋遂遭撤銷，後因中華民國九
    十六年罪犯減刑條例公布施行，上開第(二)至(五)部分，經臺灣
    高等法院高雄分院以96年度聲減字第2094號裁定減刑，並與
    假釋經撤銷後所餘殘刑接續執行，甲○○再於94年5 月11
    日入監服刑，而於97年8 月13日縮短刑期假釋出監，迄97
    年9 月9 日假釋期滿未經撤銷，其未執行之刑，以已執行論
    。
二、甲○○曾因施用毒品案件，經本院以裁定送勒戒處所觀察、
    勒戒，因認無繼續施用毒品傾向，而於87年8 月20日釋放出
    所執行完畢，並由本院以87年度訴字第341 號為免刑判決確
    定。惟其不知警惕，旋再因施用毒品案件，經本院以88年度
    毒聲字第1989號裁定送勒戒處所觀察、勒戒，因認有繼續施
    用毒品傾向，又經本院以88年度毒聲字第2294號裁定令入戒
    治處所施以強制戒治，復經本院以89年度毒聲字第854 號裁
    定停止戒治，所餘戒治期間付保護管束，並於89年10月13日
    保護管束期滿，前開停止戒治裁定未遭撤銷，視為強制戒治
    執行完畢。
三、詎甲○○仍不知悔改，復基於施用第一級毒品海洛因及第二
    級毒品甲基安非他命之犯意，於98年11月1 日上午10時許，
    在屏東縣潮州鎮潮州火車站廁所，以針筒注射之方式，施用
    第一級毒品海洛因1 次，另以燒烤玻璃管吸食器之方式，施
    用第二級毒品甲基安非他命1 次。嗣於98年11月4 日凌晨1
    時30分許，在屏東縣內埔鄉東勢村福泉巷前為警查獲，扣得
    注射針筒2 支（起訴書誤載為1 支，業經檢察官當庭更正）
    ，並經其同意接受採尿送驗，檢出嗎啡及甲基安非他命陽性
    反應，始查悉上情。
二、案經屏東縣政府警察局內埔分局報請臺灣屏東地方法院檢察
    署檢察官偵查起訴。
    理  由
一、本件被告甲○○所犯係死刑、無期徒刑或最輕本刑為3 年以
    上有期徒刑以外之罪，亦非屬臺灣高等法院管轄第一審之案
    件，其於準備程序中就被訴事實為有罪陳述，經本院告知簡
    式審判程序之旨，並聽取當事人意見後，本院合議庭依刑事
    訴訟法第273 條之1 第1 項為裁定，由受命法官獨任進行簡
    式審判程序。又簡式審判程序之證據調查，依刑事訴訟法第
    273 條之2 規定，不受同法第159 條第1 項審判外陳述排除
    之限制；再被告對於卷內各項證據亦不爭執證據能力，復無
    事證顯示有何違法取得或類此瑕疵之情，故卷內所列各項證
    據，自均有證據能力，合先敘明。
二、上揭犯罪事實，業據被告甲○○於本院審理中坦承不諱，其
    尿液經送驗結果呈嗎啡、甲基安非他命陽性反應等情，亦有
    屏東縣政府警察局內埔分局真實姓名對照表1 紙、臺灣檢驗
    科技股份有限公司濫用藥物尿液檢驗報告1 份在卷可稽，上
    述鑑驗結果，係檢驗機關本於專業知識及以精密儀器或科學
    檢驗方法所得之結論，自可憑信。此外，尚有屏東縣政府警
    察局內埔分局扣押筆錄、扣押物品目錄表各1 份等附卷可參
    ，是認被告就上開施用毒品之任意性自白與事實相符，堪採
    信為證據。從而本件罪證明確，被告犯行洵足認定，應依法
    論科。
三、按海洛因及甲基安非他命分屬毒品危害防制條例第2 條第2
    項第1 款、第2 款規定之第一級及第二級毒品，均不得持有
    及施用，核被告所為，係分別犯毒品危害防制條例第10條第
    1 項之施用第一級毒品罪及同法條第2 項之施用第二級毒品
    罪。被告施用前後之持有第一級毒品及第二級毒品之低度行
    為，分別為其施用第一級毒品與第二級毒品之高度行為所吸
    收，均不另論罪，又被告於如事實欄所述時間、地點所犯前
    開2 罪間，犯意各別，施用行為互殊，應予分論併罰。另被
    告有上揭犯罪事實欄所述經有期徒刑宣告及執行完畢之情形
    ，此有臺灣高等法院被告前案紀錄表1 份附卷可按，被告於
    有期徒刑執行完畢後，5 年以內故意再犯本件均為有期徒刑
    以上之罪，皆構成累犯，均應依刑法第47條第1 項規定予以
    加重其刑。爰審酌被告前已因施用毒品犯行經觀察勒戒及刑
    之執行，竟仍故態復萌，復行施用毒品不輟，無視於毒品對
    於自身健康之戕害及國家對於杜絕毒品犯罪之禁令，惟衡酌
    施用毒品係屬自戕行為，犯罪手段尚屬平和，亦未因此而危
    害他人，所生損害尚非鉅大，且被告於犯後於本院審理時坦
    承犯行，尚見悔意之犯罪後態度，另施用毒品者均有相當程
    度之成癮性及心理依賴，其犯罪心態與一般刑事犯罪之本質
    並不相同，應側重適當之醫學治療及心理矯治為宜等一切情
    狀，爰分別量處如主文所示之刑，並定其應執行之刑，以資
    懲儆。至扣案之注射針筒2 支，編號一部分經被告供稱係供
    其本次施用毒品之用，且為警以簡易快速篩檢試劑檢測出嗎
    啡陽性反應，有甲基安非他命、搖頭丸／海洛因、嗎啡簡易
    快速篩檢試劑使用說明書及檢驗結果1 份附卷可查；另編號
    二部分，雖據被告供稱並非本次施用毒品所用，惟亦為其所
    有，前亦曾供其施用毒品之用，且該注射針筒上亦經警檢測
    出嗎啡陽性反應，有甲基安非他命、搖頭丸／海洛因、嗎啡
    簡易快速篩檢試劑使用說明書及檢驗結果1 份在卷可佐。而
    上開扣案物品上殘存之毒品，依現行檢驗方式乃以刮除方式
    為之，仍會摻殘若干毒品無法分離，故應一併視為被告持有
    之毒品，並依毒品危害防制條例第18條第1 項前段之規定併
    宣告沒收銷燬之。
據上論斷，應依刑事訴訟法第273 條之1 第1 項、第299 條第1
項前段，毒品危害防制條例第10條第1 項、第2 項、第18條第1
項前段，刑法第11條、第47條第1 項、第51條第5 款，判決如主
文。
本案經檢察官乙○○到庭執行職務
中    華    民    國    99    年    3     月    16    日
                  刑事第四庭    法  官  李謀榮
以上正本證明與原本無異。
如不服本判決應於收受判決後10日內向本院提出上訴書狀，並
應敘述具體理由；其未敘述上訴理由者，應於上訴期間屆滿後
20日內向本院補提理由書（均須按他造當事人之人數附繕本）
「切勿逕送上級法院」。
中    華    民    國    99    年    3     月    16    日
                                書記官  蔡進吉
附錄本案所犯法條全文
毒品危害防制條例第10條
施用第一級毒品者，處6月以上5年以下有期徒刑。
施用第二級毒品者，處3年以下有期徒刑。

司法院資訊處製作；財團法人民間司法改革基金會備份。
